

## Persönliche Daten



Enrique Alberto Niebles Saco



esaconn@gmail.com



+49 177 5030382



Am Helmholtzring 2 e 98693 Ilmenau, Deutschland



Kolumbien



linkedin.com/in/esaconn

## Sprachen

Spanisch Englisch

Deutsch



## Kenntnisse und Fähigkeiten

Teamarbeit und Teammanagement

Führungskompetenzen

Java, Python und SQL

Kenntnisse in Webentwicklung (HTML, CSS, JavaScript, React)

Data Analytics, Data Visualization

# Hobbys und Interessen

- Mangas und Comics lesen
- In der Natur wandern
- Bowling

# **Enrique Alberto Niebles Saco**

### Profil

Ich bin ein ausgezeichneter Elektrotechnik- Student, der ein Doppelstudium in Informatik und Systemtechnik absolviert. Mein hohes akademisches und wissenschaftliches Niveau sowie meine Initiative zeichnen mich aus. Dank meiner Ausbildung verfüge ich über Führungsqualitäten und Kenntnisse im öffentlichen Management. Zudem beherrsche ich mehrere Sprachen, was meine berufliche Erfahrung bereichert. Meine technischen Fähigkeiten umfassen verschiedene Programmiersprachen, die ich für die Softwareentwicklung und die Lösung technischer Herausforderungen einsetze. Mein berufliches Profil konzentriert sich auf Softwarearchitektur, Signalanalyse, KI und Datenwissenschaft.

## Berufserfahrung

#### Akademischer Tutor für Diskrete Strukturen

Jan. 2021 - Juli 2022

Ressourcenzentrum für studentischen Erfolg (CREE), Universidad del Norte. Barranquilla, Kolumbien

- Akademische Betreuung der Studierenden.
- Kombinatorische Analyse.
- Algorithmen der Graphentheorie.
- Wiederholungsbeziehungen.
- Rekursives Funktionsdesign.
- Gewöhnliche und exponentielle Erzeugungsfunktionen.
- Verwenden von Python, Matlab und Visual Basic zum Lösen von Problemen.

#### Akademischer Tutor für Kommunikationsbereich

Ressourcenzentrum für studentischen Erfolg (CREE), Universidad del Norte. Barranguilla, Kolumbien

- Akademische Betreuung der Studierenden.
- Verwendung von Python und Matlab für die Analyse stochastischer Prozesse.
- Verständnis der AM- und FM-Modulationen.
- Frequenz- und Zeitanalyse eines Signals.
- Passband und digitale Kommunikation.

#### Stellvertretender Vorsitzender der Vehicular **Technology Society**

Jan. 2021 - Jan. 2022

IEEE Student branch Universidad del Norte, Barranquilla, Kolumbien

- Verwaltung soziale Netzwerke und Kommunikationskanäle des Chapters oder
- Co-Leitung der National Events of the Branch, übernommen von der IEEE Branch Uninorte.
- Gemeinsames Arbeiten mit einem Arbeitsteam an einem Thema und unter der Aufsicht einer verantwortlichen
- Lehrkraft.
- Interaktion aus erster Hand mit Mitgliedern und Teilnehmern der Aktivitäten.
- Erhalt der verschiedenen Schulungen, die vom Filialleiter angeboten werden, um die Fähigkeiten zu verbessern.

# Weiterbildungskurse

#### Deutsch als Fremdsprache B2.2 (2 Monaten) Sept. 2022 Carl Duisberg Center. Köln, Deutschland.

Seeds for the future-Trainingsprogramm Sept. 2021 Huawei Technologies.

Geschäftsmöglichkeiten in Industrie 4.0 Sept. 2021 Universidad EAN.

Leadership und emotionale Bildung Jan. 2021 Fundación Liderazgo Chile FLICH.

#### Künstliche Intelligenz Aug. 2020

MINTIC- und Platzi-Kurs mit 200 theoretischen und praktischen Stunden

## Referenzen

Ing. Alfonso M. Mancilla Herrera, M.Sc. Ph.D.

Universidad del Norte, Barranquilla, Kolumbien

+57 3003927877, amancill@uninorte.edu.co

Ing. M.Sc. Enrique E. Niebles Nuñez, Ph.D.

Universidad Autónoma del Caribe, Barranquilla, Kolumbien

+57 3135460052, enieblesn@gmail.com

## Ausbildung

Informatiker

Data Scientist	März 2022 - Juli 2022
<b>Elektronikingenieur</b> Universidad del Norte, Barranquilla, Kolumbien	Jan. 2018 - Nov. 2022
<b>Informatiker</b> Universidad del Norte, Barranquilla, Kolumbien	Juli 2019 - laufend
rechnische Universität ilmenau, ilmenau, Deutschland	

Okt. 2022 - laufend

**Trainingsprogramm für Programmierkenntnisse**Universidad de Antioquia, Medellín, Kolumbien

März 2021 - Dez. 2021

## **Erfolge**

Correlation One

- Stipendium zur Aus- und Fortbildung in Deutschland KOSPIE 22/23. Deutsche Akademische Austauschdienst (DAAD), Deutschland.
- Abschluss mit Auszeichnung, 2022. Data Science 4 All. Correlation One.
- Ehrungsliste für Elektrotechnik 2022-I. Universidad del Norte, Kolumbien.
- Huawei Technologies Seeds for the Future Program 3. Platz, 2021. Huawei Technologies.
- Stipendiat des Seeds for the Future Program, 2021. Huawei Technologies.
- Ehrungsliste für Elektrotechnik 2020-II. Universidad del Norte, Kolumbien.
- Stipendiat des Sakura Science Exchange Program, 2017. Japan Science and Technology Agency.
- Ser Pilo Paga 4 Stipendium, 2017. ICETEX, Kolumbien.
- Preis für akademische Exzellenz, 2017. IDDI Nueva Granada, Kolumbien.